臺灣臺北地方法院交通事件裁定　　　　　　　　　　九十年度交聲字第一０九０號
　　異議人即
　　受處分人　甲○○
右列受處分人因違反道路交通管理處罰條例案件，對於臺北市交通事件裁決所中華民
國九十年九月二十一日所為之處分（原處分案號：北市裁三字第裁２２－ＡＸＸ００
５８０７號），聲明異議，本院裁定如左：
        主      文
異議駁回。
        理      由
一、按汽車駕駛人起駛前，應讓行進中之車輛優先通行，如有爭道行駛，並有違反之
    者，應處新臺幣（下同）六百元以上一千八百元以下罰鍰，並記違規點數一點，
    道路交通安全規則第八十九條第六款及道路交通管理處罰條例第四十五條第十款
    、第六十三條第一項第一款，各有明文。又汽車駕駛人駕駛汽車違反道路交通安
    全規則因而肇事致人受傷者，吊扣其駕駛執照三個月至六個月，道路交通管理處
    罰條例第六十一條第三項，亦有規定。
二、本件受處分人即異議人甲○○於九十年六月十三日二十二時許，駕駛車號ＤＱ－
    １１２９號自用小客車，沿臺北市○○○路一號停車場出入口由北向南方向行駛
    ，在向西右轉而起駛時，爭道行駛，不讓沿上路段由東向西行駛在外線道且行進
    中之車號ＤＭＬ—７２３號輕型機車優先通行，致其自用小客車右前側與行進中
    之輕型機車前頭撞及而肇事，致機車駕駛人林栓丞右肩膀、右腳擦撞傷。嗣經報
    警處理，臺北市政府警察局交通警察大隊，以受處分人起駛時未讓行進中車輛先
    行致人受傷，有違反道路交通安全規則第八十九條第六款及道路交通管理處罰條
    例第四十五條第十款、第六十一條第三項之事實而掣單舉發。嗣受處分人於應到
    案日期前申訴，原處分機關函請舉發機關調查結果，仍認受處分人確有前揭違規
    事實，乃依道路交通管理處罰條例第四十五條第十款、第六十三條第一項第一款
    ，裁處受處分人罰鍰六百元，併記違規點數一點，另依道路交通管理處罰條例第
    六十一條第三項，裁處受處分人吊扣駕駛執照三個月。
三、訊據受處分人固不否認於右開時地駕駛被舉發自用小客車，並與林栓丞所駕駛輕
    型機車發生擦撞之事實，惟否認有致人受傷，來狀辯稱：林栓丞並未受傷，案發
    當時誤認淤泥為受傷，有林栓丞所具之無傷證明書可證云云。經查：（一）右開
    事實，業據受處分人及林栓丞於警訊中證述在卷，並有道路交通事故調查報告表
    、交通事故談話紀錄表、交通事故補充資料表、交通事故分析研判表、臺北市交
    通事件裁決所受理交通違規事件調查表等影本附卷可考；（二）又林栓丞於案發
    後受有傷害等事實亦經載明於本件交通事故分析研判表、調查報告表，且交通事
    故補充資料報告表上更載明林栓丞受有右肩、右腳擦撞傷，並「自行就醫」，已
    甚明確；（三）受處分人及林栓丞亦均在該交通事故補充報告表上簽名確認無訛
    ，又若林栓丞確未受傷，更毋庸自行就醫，並足認定林栓丞並未因傷導致精神耗
    弱或心神喪失，縱始林栓丞身上沾有淤泥，亦無不知自己並未受傷之可能，今異
    議意旨再舉林栓丞事後所具無傷證明書而否認舉發事實，不僅距離案發時間較久
    ，致使當事人記憶模糊，且與事證及常理均不相合，未可採信，不能用以反證前
    開補充資料表內容不實，受處分人今再辯稱其違規行為並未致人受傷云云，即非
    可採。綜上所述，受處分人所辯，尚難採信。
四、本件受處分人確實有於右開時地，因違反道路交通安全規則第八十九條第六款及
    道路交通管理處罰條例第四十五條第十款致人受傷之事實，原處分機關據以裁罰
    ，乃依道路交通管理處罰條例第四十五條第十款、第六十三條第一項第一款，裁
    處受處分人罰鍰六百元，併記違規點數一點，另依道路交通管理處罰條例第六十
    一條第三項，裁處受處分人扣吊駕駛執照三個月，尚無違誤，本件異議意旨為無
    理由，應予駁回。
五、據上論斷，應依道路交通案件處理辦法第十九條，裁定如主文。
中      華      民      國    九十一    年      三      月     十四     日
                                      臺灣臺北地方法院交通法庭
                                          法  官  黃程暉
右正本證明與原本無異。
如不服本裁定，應於裁定送達後五日內向本院提出抗告狀。
                                          書記官  張華瓊
中      華      民      國    九十一    年      三      月     二十     日
